臺灣高雄地方法院民事判決　　　　　　　　　　　　　九十二年度重訴字第五三三號
　　原　　　告　丙○○即薛森耀.
　　法定代理人　乙○○即蔡淑卉.
　　訴訟代理人　戴國石律師
　　　　　　　　蔡吉記律師
　　被　　　告　甲○○
　　訴訟代理人　柳聰賢律師
當事人間請求塗銷抵銷權設定登記事件，原告於刑事訴訟程序（本院九十二年度訴字
第七三九號），提起附帶民事訴訟（本院九十二年度附民字第二八六號），經刑事庭
移送，本院於民國九十三年十一月十五日言詞辯論終結，判決如左：
    主      文
被告應將就附表一、二、三之不動產以調解登記為原因所為之抵押權設定登記塗銷。
訴訟費用由被告負擔。
    事實及理由
一、原告主張：
  (一)緣原告之父親薛欽銓於民國八十二年九月一日，向原告借用其所有坐落高雄市三
    民區○○○路七號出租予訴外人臺灣屈臣氏大藥房股份有限公司（嗣改稱臺灣屈
    臣氏百佳股份有限公司）之租金及押金新台幣（下同）二百五十萬元（以下簡稱
    系爭債權），及另自八十二年八月二十七日起至八十七年八月二十六日止之租金
    部分共計三千二百八十七萬五千元（簡稱系爭租金債權），嗣因薛欽銓未清償上
    開二筆借款，原告乃依借貸之法律關係，向本院起訴請求，其中二百五十萬元押
    金部分，經最高法院以八十九年度台上字第一八九號判決駁回薛欽銓之上訴，而
    判決原告勝訴確定；另系爭債權部分之租金借款部分，亦獲得第一、二審勝訴判
    決（本院八十九年度重訴字第五七九號判決、臺灣高等法院高雄分院九十年度重
    上訴字第四四號判決），故原告確實為薛欽銓之債權人無疑。
  (二)薛欽銓因向原告及原告之母乙○○借貸，故將其所有，如附表一至三所示之不動
    產所有權狀交與乙○○保管。被告及薛欽銓二人明知原告於九十年三月二十三日
    對薛欽銓取得執行名義，而薛欽銓因未持有附表一至三不動產之所有權狀卻為求
    脫產，竟分別於九十年七月十二日、九十年十二月十四日、九十一年二月五日基
    於通謀虛偽之意思，在高雄縣鳳山市調解委員會，分別就不實之債權額一千七百
    萬元、四千四百萬元、二千萬元成立調解，並進而持該調解筆錄向高雄市政府三
    民地政事務所分別就附表一、二、三之不動產設定抵押權（以下簡稱系爭抵押權
    ）登記予被告，以達脫產之目的，嗣原告提出偽造文書等告訴，業經臺灣高等法
    院高雄分院以九十二年度上訴字第一六八二號刑事判決被告有罪確定確定，。因
    此被告與薛欽銓間就附表一至三之不動產所設定之抵押權係基於通謀虛偽之意思
    表示，應屬無效，為此訴請被告應將就附表一、二、三之不動產以調解登記為原
    因所為之抵押權設定登記塗銷。
  (三)對被告抗辯之陳述：
    (1)薛欽銓於高雄地方法院檢察署檢察官偵查時雖辯稱：其確有向訴外人即被告之
      父倪宗木（已死亡）借款一億二千七百七十五萬元，利息約定一分，有按時給
      付現金一百二十萬元利息，借據是日後補立的，而被告亦辯稱：薛欽銓向伊父
      親借款，因找不到人才聲請調解。然上開債務數目非小，除間隔近二十年後補
      立之未載明任何詳細返還條件及期限之借貸契約書外，並無任何匯款及入戶憑
      證，且被告之父於借貸之初未先行設定抵押或由他人保證，竟於事隔二十餘後
      方藉由調解取得執行名義並辦理抵押，顯與常情有違。
    (2)原告對薛欽銓之二百五十萬元債權，雖就薛欽銓所坐落高雄市○○○路一二之
      四及其未保存登記部分建物及高雄市左營區興隆五八○、五八一號二筆建地（
      準備書狀誤植為左營大路一二之四、一二之五號建物及土地）強制執行，而經
      鑑價為一千四百二十七萬元，然因目前房市低迷，能否拍定有疑，且原告對薛
      欽銓之債權除二百五十萬元外，尚有系爭債權，上開不動產並不足以滿足原告
      之債權，至於被告稱上開不動產市價值三千萬云云，屬其個人臆測之詞，並無
      依據。
    (3)本件附表一至三之抵押權設定之金額雖達一億一千一百五十萬元，然上開金額
      係通謀虛偽設定，且附表一之不動產已全數設定第一順位抵押權予國泰人壽保
      險股份有限公司（下稱國泰公司），設定總金額為三千三百四十萬元；附表二
      之不動產已全數設定第一順位抵押權予臺灣中小企業銀行股份有限公司（下稱
      中小企銀），設定總金額為四千二百三十六萬元，二者合計達二千五百七十六
      萬元，則本件附表一至三之抵押權已無何價值可言。
    (4)原告另對被告提起本院九十二年度重訴字第一六七號訴請塗銷回復登記為薛欽
      銓之二十六筆房屋及十一筆土地之訴，該件訴訟附表二之土地市價若干，猶屬
      未知，被告空口臆測值一億元以上，自屬無憑。而該件訴訟之抵押權金額雖達
      四千零二十九萬元，惟土地公告現值僅二千四百三十一萬二千四百元，尚不足
      償原告之債權，原告自有行使代位權之必要。
    (5)被告於抵押權設定當時，既已知其與薛欽銓間所為係屬通謀虛偽意思表示，依
      法無效，其負有回復原狀之義務，並無「顯無權利保護必要」之疑義，又薛欽
      銓怠於行使其權利，原告為保全系爭債權，自得依民法第二百四十二條之規定
      代位請求被告塗銷抵押權登記，又被告及薛欽銓之行為亦屬侵權行為，爰依民
      法第二百四十二條、第七百六十七條及民法第一百八十四條，請求本院為擇一
      勝訴之判決。
    (6)並聲明求為：被告甲○○應將就附表一、二、三之不動產以調解登記為原因所
      為之抵押權設定登記塗銷。
二、被告則以：
  (一)原告訴請薛欽銓給付二百五十萬元借款部分雖已確定，惟原告業已就薛欽銓所有
    ，本院鑑價值一千四百二十七萬元、市價值三千萬元以上之坐落高雄市○○○路
    一二之四及其未保存登記部分建物及高雄市左營區興隆五八○、五八一號二筆建
    地（答辯狀誤植為左營大路一二之四、一二之五號建物及土地），及薛欽銓對訴
    外人李仲鏞之租金強制執行，薛欽銓並已提存二百五十萬元之擔保，客觀上已足
    以滿足原告二百五十萬元債權；另外，原告訴請薛欽銓給付系爭債權即租金借款
    部分，尚在最高法院審理中，尚未確定，系爭債權是否成立，仍未可知；且原告
    與薛欽銓為父子，八十二年間系爭債權成立之時，原告年僅七歲，似無出借父親
    薛欽銓系爭債權之可能，何況薛欽銓於臺灣高等法院高雄分院九十二年度上字第
    九九號民事塗銷所有權移轉登記事件審理中證稱：系爭債權係為規避國泰公司及
    中小止銀催討所製造之假債權，實際上並無系爭債權之存在。又，原告前已對被
    告提起本院九十二年度重訴字第一六七號訴請塗銷回復登記為薛欽銓之二十六筆
    房屋及十一筆土地，其不動產價值亦高達一億元以上，客觀上亦足敷滿足原告系
    爭債權，是原告提起本件訴訟，主張被告所有以調解為原因設定抵押權之土地均
    須應予塗銷抵押權設定登記，顯無權利保護之必要。
  (二)訴外人薛欽銓因天祿建設有限公司（下稱天祿公司）、浩然建設有限公司（下稱
    浩然公司）、昭明建設有限公司（下稱昭明公司）三家建設公司分別增資四千二
    百五十五萬二千元、四千二百六十五萬二千元、四千二百五十五萬二千元，於六
    十八年至七十年間向被告之父倪宗木借款一億二千七百七十五萬元，嗣倪宗木病
    危，薛欽銓因尚未償還上開一億二千七百七十五萬元借款而良心不安，遂於八十
    五年十二月三十一日補立借貸契約書，同意歸還上開借款予被告，嗣經調解，薛
    欽銓才同意將附表一、二、三之不動產設定抵押權予被告，其與薛欽銓間之抵押
    權設定係基於前已存在之債權，非出於通謀虛偽意思表示，更非侵權行為，且原
    告之債權未受侵害，無代位之必要等語，資為抗辯，並聲明求為：駁回原告之訴
    。
三、兩造不爭執之事實：
  (一)薛欽銓於八十二年九月一日出具借款同意書，向原告借取出租系爭建國三路七號
    所收得之租金及押金共二百五十萬元（以下簡稱系爭債權），約定以薛欽銓所有
    之高雄縣岡山鎮○○路六九號、七一號房屋交由原告之母蔡淑卉處理以抵還借款
    ，為此原告依消費借貸之法律關係訴請請求薛欽銓返還借款之事實，業經本院八
    十七年度訴字第二五一三號民事判決原告勝訴，並經台灣高等法院高雄分院八十
    八年度上字第二五七號及最高法院八十九年度台上字第一八九號判決駁回薛欽銓
    之上訴確定。嗣原告持該確定判決，對薛欽銓所有坐落高雄市○○○路一二之四
    及其未保存登記部分建物及高雄市○○區○○路五八○、五八一號二筆建地強制
    執行中，有本院九十一年八月五日九十一高貴民恭八十九執字第五八六六號公告
    影本各一份在卷可佐。
  (二)原告對薛欽銓之系爭租金債權，業經本院以八十九年度訴字第五七九號判決原告
    勝訴及臺灣高等法院高雄分院判決原告一部勝訴（就三千二百一十七萬三千元範
    圍內），現上訴最高法院中，該二判決均就原告勝訴部分宣告得假執行。
  (三)原告與薛欽銓間虛偽設定本件附表一、二及三之不動產抵押權行為，經本院以九
    十二年度訴字第七三九號及臺灣高等法院高雄分院九十二年度上訴字第一六八二
    號刑事判決判決原告有罪確定在案。
四、雙方爭執之事實：
  (一)原告提起本件訴訟是否具備權利保護要件？
  (二)原告依據民法第一百八十四條侵權行為法律關係請求塗銷附表一至三之抵押權設
    定登記是否有理？
五、本院之判斷：
  (一)原告提起本件訴訟是否具備權利保護要件？
    (1)次按上訴人間之設定抵押權及買賣土地行為，如確屬無效，被上訴人原非不得
      依據民法第二百四十二條及第一百十三條之規定，代位行使上訴人某之回復原
      狀請求權，以保全其債權，最高法院五十九年台上第二五五六號判例要旨參照
      。又按債務人欲免其財產被強制執行，與第三人通謀而為虛偽意思表示，將其
      所有不動產為第三人設定抵押權，債權人可依侵權行為之法則，請求第三人塗
      銷登記，亦可行使代位權，請求塗銷登記，兩者任其選擇行使之；最高法院六
      十七年度第五次民事庭庭長推總會議決議(二)內容參照。又按第三人以背於善良
      風俗之方法，亦即與債務人合謀以減少債務人之財產，如以假債權聲請強制執
      行或為避免債務人受強制執行，將其財產隱匿等均是，自屬侵害債權人之債權
      ，故債權人既得以債務人與第三人虛偽設定抵押權之行為，依民法第一百八十
      四條侵權行為法律關係請求第三人塗銷登記。
    (2)按因故意或過失，不法侵害他人之權利者，負損害賠償責任。故意以背於善良
      風俗之方法，加損害於他人者亦同。違反保護他人之法律，致生損害於他人者
      ，負賠償責任。但能證明其行為無過失者，不在此限；表意人與相對人通謀而
      為虛偽意思表示者，其意思表示無效。但不得以其無效對抗善意第三人，民法
      第一百八十四條及第八十七條定有明文。
    (3)查本件原告丙○○既主張為系爭債權及系爭租金債權（債務人為薛欽銓）之債
      權人，有前揭民事判決可稽，主張薛欽銓與被告合謀減少債務人之財產，揆諸
      前揭說明，自得請求虛偽設定抵押權之第三人塗銷登記，故本件起訴有權利保
      護之必要甚明。
  (二)經查：
    (1)本件原告為系爭債權及系爭租金債權之債權人，有前揭民事判決可稽，雖被告
      抗辯系爭債權業已聲請並為強制執行中，惟此無礙於債務人薛欽銓是否虛偽設
      定系爭抵押權予被告之認定，且被告系爭租金債權三千餘萬元部分尚且上訴於
      最高法院中，顯屬空言抗辯，不足採信。又訴外人薛欽銓對於經法院判決應給
      付薛森耀三千餘萬元及薛欽銓與被告甲○○二人對於曾於附表所示之時間辦理
      不動產抵押權設定登記等情，於前開刑事案件及本院審理中均不否認，復有本
      院八十九年度重訴字第五七九號判決及土地暨建物登記謄本等資料附於刑事卷
      及本院卷內可稽，自堪認此部分事實為真。
    (2)參酌被告於前開刑事案件中雖辯稱訴外人薛欽銓與訴外人倪宗木間有總計一億
      二千七百七十五萬元之債權，並提出借契約書一紙為憑；然查被告與薛欽銓除
      提出前開契約書外，並未提出任何匯款及入戶之證明。衡諸常情以觀，上開借
      款金額高達一億多元，何以當時借款人倪宗木未留存任和相關資料，亦未要求
      任何擔保，以保障自身債權？卻僅有在事後相隔近二十年之久，始簽立一紙未
      載明任何詳細返還條件及期限之契約書，渠等所為顯與一般商業往來常情實有
      相違。雖上開契約書係載明於「八十五年十二月三十一日」之時簽立，然若契
      約書真係於八十五年間書立，何以遲至九十年間長達五年之久後，始辦理抵押
      及過戶？此外，經刑事案件承辦檢察關訊問被告甲○○其父何時病危死亡，有
      無將契約書交其父過目等情，其稱：於八十七年病危，八十八年死亡，契約並
      沒有讓父親過目等語（見九十一年發查字第三一七三號卷第一四七頁），惟觀
      其契約書內容載有倪宗木肝癌病危等語，然當時契約書所載日期卻為八十五年
      十二月三十一日，何以被告甲○○可預知其父親於八十七、八年間即有病危之
      情況？況且，當時倪宗木尚在世，其既然自為債權人，為何對契約書未過目並
      簽名捺印，反而書立甲○○為債權人？，綜上，渠等所為顯均與事理有違，實
      令人起疑。
    (3)再者，被告甲○○於偵訊時供稱：「（後來為何你與他解決債務問題？）因父
      親身體不好，八十五年間景氣不好，我要求他返還，他當時說沒有現金，要求
      以不動產移轉返還：：：」、「（為何時事隔五年才要求他償還？）因都找不
      到他在去年底才找到他」等語，訴外人薛欽銓於刑事案件偵訊時供稱：「（事
      後有因債務關係而逃逸否？）沒有，我一直都住在左營區，我們陸續有談債務
      ，他一直都可以找到我：：：」等語（以上均九十一年發查字第三一七三號九
      十一年六月十一日偵訊筆錄），是被告與薛欽銓二人對於債務之解決時間及過
      程，說法完全相異，堪認此債務應被告與薛欽銓之臨訟勾串之詞。故此，上開
      契約書應係被告與薛欽銓事後捏造無訛。
    (4)雖薛欽銓於刑事案件中另辯稱伊係向倪宗木借款係為成立天祿、昭明及浩然等
      三家建設股份有限公司及購買土地云云，惟查，參以證人陳錫師即處理前開三
      家建設公司之會計師亦證稱不知道當時被告薛欽銓之資金來源等語（參見本院
      刑事庭囑託台灣台北地方法院函覆之九十三年六月二十三日之訊問筆錄），然
      薛欽銓對此復未提出任何證據證明以實其說，是難僅憑薛欽銓確成立前開三家
      公司一點，即推論本件薛欽銓曾向倪宗木借款一事，故此益徵被告所辯顯屬無
      ，不足採信。
    (5)綜上所述，系爭抵押權設定及其所憑之債權均屬虛偽，依民法第八十七條之規
      定，係屬無效，故原告本於債權人之地位，系爭抵押權設定之行為受有損害，
      其請求第三人即被告塗銷抵押權行為。至於原告另依民法第七百六十七條及第
      二百四十二條之規定訴請被告塗銷系爭抵押權登記，而原告係請求法院擇一有
      理由之請求權為勝訴判決，已如前述，故毋庸就代位權部分審酌，核先敘明。
六、綜上所述，原告基於民法一百八十四條之規定，請求被告甲○○塗銷系爭抵押權
七、本件事證已臻明確，兩造其餘攻擊防禦方法及舉證，經審酌後核與本件判決結果
    無影響，爰不一一加以論述，併此敘明。
八、據上論結，本件原告之訴為無理由，依民事訴訟法第七十八條，判決如主文。
中　　　華　　　民　　　國　　九十三　　年　　　十一　　月　　三十  　　日
                                臺灣高雄地方法院民事第五庭
　　　　　　　　　　　　　　　　　　法　　　官　郭慧珊
右正本係照原本作成。
如不服本判決，應於送達後廿日內，向本院提出上訴狀並表明上訴理由，如於本判決
宣示後送達前提起上訴者，應於判決送達後十日內補提上訴理由書（須附繕本）。
中　　　華　　　民　　　國　　九十三　　年　　　十一　　月　　三十  　　日
　　　　　　　　　　　　　　　　　　法院書記官  董明惠
附表一：
┌───┬───────────────────┬────┬───────┬─────┬────┬──────┐
│編號  │  地（建）號                          │所有權人│抵押權人      │抵押權順序│設定日期│抵押權金額  │
│      │                                      │即債務人│              │          │        │（共同擔保）│
├───┼───────────────────┼────┼───────┼─────┼────┼──────┤
│一    │高雄市○○區○○段二小段一五一○—三地│薛欽銓  │甲○○        │第二順位  │91,1,30,│一千五百萬元│
│      │號                                    │        │              │          │        │            │
├───┼───────────────────┼────┼───────┼─────┼────┼──────┤
│二    │高雄市○○區○○段二小段一五一○—四地│薛欽銓  │甲○○        │第二順位  │91,1,30 │一千五百萬元│
│      │號                                    │        │              │          │        │            │
├───┼───────────────────┼────┼───────┼─────┼────┼──────┤
│三    │高雄市○○區○○段二小段一五一○—五地│薛欽銓  │甲○○        │第二順位  │91,1,30 │一千五百萬元│
│      │號                                    │        │              │          │        │            │
├───┼───────────────────┼────┼───────┼─────┼────┼──────┤
│四    │高雄市三民區○○○路二二一號          │薛欽銓  │甲○○        │第二順位  │91,1,30 │一千五百萬元│
│      │三民區○○段○○段一一二○五建號      │        │              │          │        │            │
├───┼───────────────────┼────┼───────┼─────┼────┼──────┤
│五    │高雄市三民區○○○路二一九號          │薛欽銓  │甲○○        │第二順位  │91,1,30 │一千五百萬元│
│      │三民區○○段○○段一一二一○建號      │        │              │          │        │            │
├───┼───────────────────┼────┼───────┼─────┼────┼──────┤
│六    │高雄市三民區○○○路二一七號          │薛欽銓  │甲○○        │第二順位  │91,1,30 │一千五百萬元│
│      │三民區○○段○○段一一二二○建號      │        │              │          │        │            │
└───┴───────────────────┴────┴───────┴─────┴────┴──────┘
 附表二
┌──┬────────────────────┬────────────────────┐
│編號│土地地號或建號（及門牌號碼）            │                                        │
│    │                                        │登記日期及擔保債權額                    │
├──┼────────────────────┼────────────────────┤
│一  │高雄市○○區○○街一六六號              │編號一至十三等十三筆建物、土地（於九十一│
│    │三民區○○○段四小段一Ｏ一二七建號      │年一月三十日），與編號十四至十七等四筆建│
├──┼────────────────────┤物、土地（於九十一年二月六日）共同設定抵│
│二  │高雄市○○區○○街二五巷五之一號        │押權登記，共同擔保債權額二千五百萬元。  │
│    │三民區○○○段四小段一Ｏ一二八建號      │                                        │
├──┼────────────────────┤                                        │
│三  │高雄市○○區○○街二五巷五之二號        │                                        │
│    │三民區○○○段四小段一Ｏ一二九建號      │                                        │
├──┼────────────────────┤                                        │
│四  │高雄市○○區○○街二五巷七之二號        │                                        │
│    │三民區○○○段四小段一Ｏ一三Ｏ建號      │                                        │
├──┼────────────────────┤                                        │
│五  │高雄市○○區○○街二五巷七之一號        │                                        │
│    │三民區○○○段四小段一Ｏ一三一建號      │                                        │
├──┼────────────────────┤                                        │
│六  │高雄市○○區○○街二五巷七之三號        │                                        │
│    │三民區○○○段四小段一Ｏ一三二建號      │                                        │
├──┼────────────────────┤                                        │
│七  │高雄市○○區○○街二五巷五之三號        │                                        │
│    │三民區○○○段四小段一Ｏ一三三建號      │                                        │
├──┼────────────────────┤                                        │
│八  │高雄市○○區○○街八六號                │                                        │
│    │三民區○○段○○段一一二一一建號        │                                        │
├──┼────────────────────┤                                        │
│九  │高雄市三民區○○○街二Ｏ八號            │                                        │
│    │一一二一八建號                          │                                        │
├──┼────────────────────┤                                        │
│十  │高雄市○○區○○段二小段一五三二—一地號│                                        │
│    │                                        │                                        │
├──┼────────────────────┤                                        │
│十一│高雄市○○區○○段二小段一五三二—一四地│                                        │
│    │號                                      │                                        │
├──┼────────────────────┤                                        │
│十二│高雄市三民區○○○○○段二五八三地號    │                                        │
├──┼────────────────────┤                                        │
│十三│高雄市三民區○○○○○段二一六三地號    │                                        │
├──┼────────────────────┤                                        │
│十四│高雄縣岡山鎮○○路六九號                │                                        │
│    │岡山鎮○○段三二五建號                  │                                        │
├──┼────────────────────┤                                        │
│十五│高雄縣岡山鎮○○路七一號                │                                        │
│    │岡山鎮○○段五六八建號                  │                                        │
├──┼────────────────────┤                                        │
│十六│高雄縣岡山鎮○○段三一Ｏ地號            │                                        │
├──┼────────────────────┤                                        │
│十七│高雄縣岡山鎮○○段三一一地號            │                                        │
└──┴────────────────────┴────────────────────┘
附表三
┌──┬───────────────────────┬────────────────┐
│編號│不動產地號或建號                              │登記日期及擔保債權額            │
├──┼───────────────────────┼────────────────┤
│一  │高雄縣岡山鎮○○段三一Ｏ號土地                │編號一至四之不動產，於九十一年設│
├──┼───────────────────────┤定抵押權。                      │
│二  │高雄縣岡山鎮○○段三一一號土地                │                                │
├──┼───────────────────────┤                                │
│三  │高雄縣岡山鎮○○段三二五建號                  │                                │
├──┼───────────────────────┤                                │
│四  │高雄縣岡山鎮○○段五六八建號                  │                                │
├──┼───────────────────────┼────────────────┤
│五  │高雄市○○區○○段二小段一五一Ｏ—一一地號    │編號五至十八等不動產，於九十一年│
├──┼───────────────────────┤四月十八日共同設定抵押權登記，共│
│六  │高雄市○○區○○段二小段一五一Ｏ—一八地號    │同擔保債權額二千萬元。          │
├──┼───────────────────────┤                                │
│七  │高雄市○○區○○段二小段一五一Ｏ—一九地號    │                                │
├──┼───────────────────────┤                                │
│八  │高雄市○○區○○段二小段一五一Ｏ—二Ｏ地號    │                                │
├──┼───────────────────────┤                                │
│九  │高雄市○○區○○段二小段一五一Ｏ—二一地號    │                                │
├──┼───────────────────────┤                                │
│十  │高雄市○○區○○段二小段一五一Ｏ—二二地號    │                                │
├──┼───────────────────────┤                                │
│十一│高雄市○○區○○段二小段一五一Ｏ—二三地號    │                                │
├──┼───────────────────────┤                                │
│十二│高雄市○○區○○段二小段一五二二—一九地號    │                                │
├──┼───────────────────────┤                                │
│十三│高雄市○○區○○段二小段一五二二—二Ｏ地號    │                                │
├──┼───────────────────────┤                                │
│十四│高雄市○○區○○段二小段一五二二—二一地號    │                                │
├──┼───────────────────────┤                                │
│十五│高雄市○○區○○段二小段一五二五—一Ｏ地號    │                                │
├──┼───────────────────────┤                                │
│十六│高雄市○○區○○段二小段一五三Ｏ—九地號      │                                │
├──┼───────────────────────┤                                │
│十七│高雄市○○區○○段二小段一五三Ｏ—一Ｏ地號    │                                │
├──┼───────────────────────┤                                │
│十八│高雄市○○區○○段二小段一五三二—八地號      │                                │
└──┴───────────────────────┴────────────────┘
